最高法院刑事判決　　　　　　九十六年度台上字第六八一一號
上　訴　人　甲○○
選任辯護人　呂傳勝律師
上列上訴人因違反毒品危害防制條例案件，不服台灣高等法院中
華民國九十四年六月十五日第二審判決（九十四年度上訴字第一
０二四號，起訴案號：台灣桃園地方法院檢察署九十三年度偵字
第一三三六六號），提起上訴，本院判決如下：
    主  文
原判決撤銷，發回台灣高等法院。
    理  由
本件原判決維持第一審論處上訴人甲○○販賣第三級毒品，未遂
罪刑（處有期徒刑貳年陸月），駁回上訴人在第二審之上訴，固
非無見。
惟按意圖營利而販入第三級毒品，雖未及賣出，仍依販賣既遂罪
論處。但如意圖營利而販入第三級毒後品後，第一次販賣與他人
之行為，此乃接續原先販入之犯意而為，不論其行為屬既遂或未
遂，應認基於單一犯意之接續行為，不能認係基於概括犯意之連
續二行為，而以刑法修正前連續犯之規定論處。又其第一次之販
入及賣出行為既已完成一完整的販入賣出之販賣行為，其第二次
以後之單純賣出行為，應以其賣出行為是否完成，即是否已交付
毒品，作為判斷既遂或未遂之準據，並以其是否基於概括犯意為
之，而依連續犯論處。本件依原判決之認定：上訴人明知愷他命
（Ｋｅｔａｍｉｎｅ，俗稱Ｋ他命，）屬毒品危害防制條例第二
條第二項第三款規定之第三級毒品，依法不得販賣及持有，竟基
於販賣第三級毒品愷他命營利之意圖，於不詳之時間、地點，以
不詳之價格向真實姓名年籍均不詳之人購得數量不詳之愷他命後
，於民國九十三年八月十四日凌晨一時三十分許，在桃園縣桃園
市○○路一九九號「獅子王舞廳」內，手持第三級毒品愷他命一
瓶（實稱毛重一點八五八公克，含塑膠瓶），以高於購入價格之
每瓶新台幣（下同）九百元之價格，向羅棋平兜售，於雙方討價
還價之際，適為當時正在「獅子王舞廳」內執行便衣勤務之桃園
縣政府警察局桃園分局偵查員羅清楨查覺有異而趨前盤查，上訴
人見狀隨即將手上持有之愷他命一瓶丟棄於樓梯角落，但仍為警
當場逮捕並扣得上開遭丟棄之愷他命一瓶，致上訴人販賣第三級
毒品未遂等情，如屬無訛。上訴人既係基於販賣第三級毒品愷他
命營利之意圖，於不詳之時間、地點，以不詳之價格向真實姓名
年籍均不詳之人購得數量不詳之愷他命後，於九十三年八月十四
日凌晨一時三十分許因向羅棋平兜售販賣未遂被查獲，則依首開
說明，上訴人之行為能否僅論販賣未遂之罪，即有再加研求之餘
地。且上訴人於何時、何地？以如何之價格向何人購得數量不詳
之愷他命？並未據原判決審認及說明其依憑之證據及理由，因關
係上訴人持有系爭愷他命原因之判斷，亦有再加調查審認之必要
，遽行論斷，難謂適法。上開違誤或為上訴意旨所指摘，或為本
院得依職權調查之事項，應認有撤銷發回更審之原因。
據上論結，應依刑事訴訟法第三百九十七條、第四百零一條，判
決如主文。
中　　華　　民　　國　九十六　年　 十二 　月　  六　　日
                      最高法院刑事第四庭
                          審判長法官  莊　登　照
                                法官  黃　一　鑫
                                法官  林　秀　夫
                                法官  徐　昌　錦
                                法官  許　錦　印
      本件正本證明與原本無異
                                      書  記  官
中　　華　　民　　國　九十六　年　 十二 　月　 十一 　日
                                                      Ｑ
